【裁判字號】    97,消債更,677
【裁判日期】    971024
【裁判案由】    更生事件
【裁判全文】
臺灣板橋地方法院民事裁定           97年度消債更字第677號
聲  請  人  甲○○
上列當事人因消費者債務清理事件聲請更生，本院裁定如下：
    主    文
聲請駁回。
聲請費用由聲請人負擔。
    理    由
一、本件債務人向本院聲請更生，其主張略以：渠因其有不能清
    償債務之情事，前於民國95年間已依金融主管機關協調成立
    之中華民國銀行公會會員辦理消費金融案件無擔保債務協商
    機制，與最大債權金融機構萬泰銀行達成協商，其協議還款
    金額為每月新臺幣（下同）10,514元整（114 期，2%）。然
    當時聲請人車子發生擦撞致無法還款，與萬泰銀行聯絡時，
    卻遭表示須與他家銀行個別協商，聲請人之毀諾，係非可歸
    責於己之事由所致。而聲請人所積欠之無擔保或無優先權之
    債務總額未逾1,200 萬元，復未經法院裁定開始清算程序或
    宣告破產。為此，爰依法聲請裁定准許更生云云。
二、按債務人與金融機構協商成立者，不得聲請更生或清算，但
    因不可歸責於己之事由，致履行顯有重大困難者，不在此限
    ；本條例施行前，債務人依金融主管機關協調成立之中華民
    國銀行公會會員辦理消費金融案件無擔保債務協商機制與金
    融機構成立之協商，準用前項之規定，消費者債務清理條例
    第151 條第5 項、第6 項分別定有明文。又聲請更生或清算
    不合程式或不備其他要件者，法院應以裁定駁回之，但其情
    形可以補正者，法院應定期間先命補正，復為同條例第8 條
    所明定。
三、經查：本件聲請人具狀聲請更生，雖同時提出債權人清冊、
    財產及收入狀況說明書、債務人清冊、財政部臺北市國稅局
    財產歸屬資料清單、95、96年度綜合所得稅各類所得資料清
    單等到院，惟聲請人僅檢附上開資料，而其內容經核後認未
    齊備，有命補正之必要，業經本院於民國97年7 月2 日通知
    命聲請人應予補正（特別就協商成立後，因不可歸責於己致
    履行顯有重大困難之事實，應具體說明，並提出相當證據證
    明），而聲請人雖於97年7 月18日曾具狀補正，然經本院細
    繹聲請人上開補正之內容，僅檢附查詢日期為自93年9 月4
    日起至9 月10日之修護單歷史資訊列印1 紙，無法依此認定
    聲請人已以本院上開通知補正。再者，聲請人補正之維修車
    輛之證明文件係發生於93年9 月間，既與其95年協商成立後
    ，因不可歸責於己致履行顯有重大困難之事實無涉，且縱依
    聲請人所陳，其係因車子發生擦撞致毀諾，益可見聲請人之
    履行顯有重大困難，明顯係因可歸責於自己之事由所致，是
    亦不符合消費者債務清理條例第151 條第5 項、第6 項所規
    定之要件甚明。
四、從而，承前所述，本件聲請人既未依本院上開通知之內容予
    以補正，復經本院審酌聲請人前提出之資料後，亦認其所稱
    履行顯有重大困難情事，係屬因可歸責於己之事由所致，則
    其聲請本件更生，揆諸首開說明，自不應准許，爰裁定如主
    文。
中    華    民    國    97    年    10    月    24    日
                  民事第二庭    法  官    吳振富
上為正本係照原本作成
如不服本裁定，應於裁定送達後10日內，以書狀向本院提出抗告
，並繳納抗告費新臺幣1千元
中    華    民    國    97    年    10    月    27    日
                                書記官    李宏明


司法院資訊處製作；財團法人民間司法改革基金會備份。
